臺灣桃園地方法院刑事判決　　　　　　　 94年度易字第255號
公　訴　人　臺灣桃園地方法院檢察署檢察官
被　　　告　甲○○　男　32歲.
　　　　　　　　　　（
上列被告因違反國家安全法案件，經檢察官提起公訴（九十四年
度偵字第二六三八號），被告於本院準備程序中，就被訴事實為
有罪之陳述，經本院告知簡式審判程序意旨，並聽取公訴人及被
告意見後，本院合議庭裁定依簡式審判程序審理，判決如下：
    主  文
甲○○未經許可入國，處有期徒刑參月，如易科罰金，以參佰元
折算壹日。
    事  實
一、甲○○為大陸地區人民，未經許可，於民國九十三年八月二
    十五日，經真實姓名年籍不詳綽號「阿平」之大陸地區人士
    安排，由福建省平潭縣馬澳漁港搭乘不詳名稱之漁船，於同
    年月二十六日某時，在臺灣地區宜蘭縣蘇澳海岸偷渡進入臺
    灣地區後，四處工作，嗣於九十四年一月二十八日二十三時
    三十分許，在桃園縣中壢市○○路○段四六巷二四號前，為
    警查獲。
二、案經桃園縣政府警察局中壢分局報告臺灣桃園地方法院檢察
    署檢察官偵查起訴。
    理  由
一、本件被告甲○○所犯並非死刑、無期徒刑、最輕本刑為三年
    以上有期徒刑之罪或高等法院管轄第一審案件，而於準備程
    序進行中，被告先就被訴事實為有罪之陳述，經本院告知簡
    式審判程序之旨，並聽取公訴人、被告之意見後，由本院合
    議庭以裁定由受命法官獨任進行簡式審判程序，核先敘明。
二、被告於警詢、偵查中及本院審理時均坦承前揭犯罪事實，其
    係未經許可，偷渡進入臺灣地區之大陸地區人民，且有桃園
    縣政府警察局中壢分局中壢派出所查獲大陸人民偷渡入境清
    查資料表一份附於臺灣桃園地方法院檢察署九十四年度偵字
    第二六三八四號偵查卷宗可憑。本件事證明確，被告犯行堪
    予認定。
三、按未經許可入國（入境）之行為，國家安全法第六條第一項
    與入出國及移民法第五十四條均有處罰之規定，惟依入出國
    及移民法第一條規定：為統籌入出國管理，確保國家安全，
    規範移民事務，落實移民輔導，特制定本法。本法未規定者
    ，適用其他有關法律之規定。入出國及移民法為入出國管理
    之特別規定，且該法就未經許可入出國，既已於同法第五十
    四條有處罰之明文，依同法第一條前段規定之意旨，該規定
    為國家安全法第六條第一項之特別規定，自應優先適用入出
    國及移民法第五十四條處罰。又依入出國及移民法施行細則
    第二條規定：本法所稱入出國，在國家統一前，係指入出臺
    灣地區。次按入出國及移民法第五十四條關於未經許可入出
    國者之處罰，並未限制其適用之對象僅限於同法所稱之國民
    、臺灣地區無
    適用之。故對於大陸地區人民未經許可入出臺灣地區，入出
    國及移民法第五十四條既有處罰規定，自無同法第一條後段
    所定本法未規定者，適用其他法律規定之適用。再者入出國
    及移民法第二章至第五章係規定國民、在臺灣無
    外國人之入出國、停留、居留、定居、永久居留之相關事項
    。大陸地區人民雖非屬該法所定義之國民、在臺灣無
    民、外國人之範圍，然非謂大陸地區人民即可不經許可在臺
    灣地區任意入出國、停留、居留、定居、永久居留。大陸地
    區人民在臺灣地區之入出國、停留、居留、定居、永久居留
    ，即屬入出國及移民法第一條所稱本法未規定者，適用其他
    有關法律之規定，而應依臺灣地區與大陸地區人民關係條例
    及相關之規定，始能入出臺灣地區或為停留、居留、定居、
    永久居留。如未經許可而入出臺灣地區，仍屬違反入出國及
    移民法第五十四條之未經許可入出國。核被告未經許可，以
    偷渡方式進入臺灣地區，所為係犯入出國及移民法第五十四
    條之未經許可入國罪，公訴意旨認被告非法偷渡入境係犯國
    家安全法第六條第一項之罪，起訴法條容有未洽，惟起訴基
    本事實相同，爰依刑事訴訟法第三百條規定，變更起訴法條
    。又被告係經不詳姓名綽號「阿平」之人安排偷渡入境臺灣
    地區，該安排被告偷渡，使被告非法進入臺灣地區之人之行
    為，係違反臺灣地區與大陸地區人民關係條例第十五條第一
    款之規定，同條例第七十九條第一項已有特別處罰之明文，
    應成立該條例第七十九條第一項之罪，即不再對使被告非法
    入境之人論以未經許可入國罪之共同正犯。爰審酌被告違反
    規定，以偷渡方式進入臺灣地區，有礙於政府對入出國之管
    理與國家安全之維護，惟念其坦承犯行，犯後態度良好，及
    其犯罪之動機、手段等一切情狀，量處如主文所示之刑，並
    諭知易科罰金之折算標準。
四、據上論斷，依刑事訴訟法第二百七十三條之一第一項、第二
    百九十九條第一項前段、第三百條，入出國及移民法第五十
    四條，刑法第十一條前段、第四十一條第一項段，罰金罰鍰
    提高標準條例第二條，判決如主文。
本案經檢察官張啟聰到庭執行職務。
中　　華　　民　　國　　94　　年　　3 　　月　　31　　日
                  臺灣桃園地方法院刑事第五庭
                      法　官　張明儀
以上正本證明與原本無異。
如不服本判決，應於判決送達後10日內向本院提出上訴狀（應附
繕本），上訴於臺灣高等法院。
　　　　　　　　　　　　　　　書記官　吳瓊英
中　　華　　民　　國　　94　　年　　4 　　月　　20　　日
附錄本案論罪科刑法條：
入出國及移民法第五十四條：
未經許可入出國或受禁止出國處分而出國者，處三年以上下有期
徒刑，拘役或科或併科新台幣九萬元以下罰金。
罰金罰鍰提高標準條例第2條：
依刑法第四十一條易科罰金或第四十二條第二項易服勞役者，均
就其原定數額提高為一百倍折算一日；法律所定罰金數額未依本
條例提高倍數，或其處罰法條無罰金刑之規定者，亦同。
